---
title: "Densidades"
---

En esta sección de la página web encontraremos un ejemplo sencillo del uso de las densidades de una determinada base de datos, y generaremos algunas graficas usando principalmente el paquete de graficacion **GGplot**.

Para este ejmplo se utiliza la base de datos `Cars93` que es una seleccion aleatoria de automoviles realizada en el año 1993, la base de datos tiene `r nrow(Cars93)` observaciones y `r ncol(Cars93)` variables, nosotros solo utilizaremos las variables `Price` ,`EngineSize` y `Horsepower`.

Como primer paso se debe cargar la base de datos con el uso del paquete `MASS` y se seleccionan las variabres a estudiar.

```{r, eval=FALSE}
require(MASS)
Cars93[c('Price','EngineSize','Horsepower')]
```
Para continuar se debe llamar el paquete de graficacion ggplot2 para generar las graficas de curvas de densidad requeridas, para mayor comodidad cree una función llamada `densitygenerador`, que es una función basica que solo necesita de dos parametros, una base de datos.

```{r, eval=FALSE}
library(ggplot2)

densitygenerador <- function(base,variable){

g1 <- ggplot(base, aes(x = base$variable))
g1 + geom_line(stat = "density") + ggtitle("Densidad") + theme(plot.title = element_text(hjust = 0.5))+xlab("")
}

densitygenerador(Cars93,Price)
densitygenerador(Cars93,EngineSize)
densitygenerador(Cars93,Horsepower)
```
```{r, echo=FALSE}
library(ggplot2)
g1 <- ggplot(Cars93, aes(x = Cars93$Price))
g1 + geom_line(stat = "density",show.legend = F) + ggtitle("Densidad Precio") + theme(plot.title = element_text(hjust = 0.5))+xlab("")

g1 <- ggplot(Cars93, aes(x = Cars93$EngineSize))
g1 + geom_line(stat = "density") + ggtitle("Densidad Tamaño del motor") + theme(plot.title = element_text(hjust = 0.5))+xlab("")

g1 <- ggplot(Cars93, aes(x = Cars93$Horsepower))
g1 + geom_line(stat = "density") + ggtitle("Densidad Potencia") + theme(plot.title = element_text(hjust = 0.5))+xlab("")
```


<br>
<hr>
<p><center>Copyright &copy; 2018, webpage made with Rmarkdown.</center></p>
<hr>