---
title: "Taller_1"
author: "Andres Felipe Cabrera Angulo"
date: "5 de mayo de 2017"
output: html_document
---
# SOLUCIÓN TALLER INDIVIDUAL
## DESCRIPCIÓN

Para solucionar la cuestión planteada para el primer taller, se realiza una función que use dos variables, la primera un data.frame que tendrá fijas 4 variables y un numero indefinido de filas, y un objeto numrico que puede ser una secuencia.

```{r setup, include=FALSE}
knitr::opts_chunk$set(echo = TRUE)
```

```{r, warning=FALSE}
base1 <- read.csv2("taller1.csv")
library(stringr)
p<- seq(0, 16*pi, pi/24)
```


```{r, include=FALSE}
Funcion_Taller <- function(l,base1){
funcion <- c("sen" = "sin", "cos" = "cos")
base1$funcion <- as.character(factor(funcion[str_sub(base1$funcion,1,3)], levels = funcion))

y <- seq(1, nrow(base1), 1)

x <- sapply(y,(function (a,b) ((eval(parse( text = as.character(base1[a,1]))))
                               ((b*eval(parse( text = as.character(base1[a,3]))))+
                                   eval(parse( text = as.character(base1[a,4])))))*
                 (eval(parse( text = as.character(base1[a,2]))))),l)

respuesta <-apply(x,1,sum)

return(respuesta)

}
```
##  FUNCIÓN DEL CÓDIGO

Se debe tener en cuenta el proceso de análisis de la base de datos, sus 4 variables son función, factor de frecuencia, desplazamiento y amplitud, una aclaración es que la función sen como se conoce comunmente en R se debe usar la funcion sin, por lo que se debe manipular los datos de la variable funcion.


Después, tomando encuenta el orden de las transformaciones en una función trigonométrica, se realizan las primeras dos operaciones para transformar el objeto señalado con los datos de las variables de desplazamiento y factor de frecuencia, y luego ejecutar la función especificada en la primera columna de la base de datos, para luego terminar con la multiplicación con cada cifra de la variable amplitud.

Se debe tener encuenta que el proceso de composición requerido y explicado en el taller fue sumar los valores anteriormente encontrados.

```{r}
r <- Funcion_Taller(p,base1)
r
```



## GRÁFICA 

```{r, echo=FALSE}

grid(plot(p, r, type = "l",
     main = "",
     xlab = "Secuencia",
     ylab = "Resultado Funcion_taller",
     lwd = 1.5,
     col = "red",
     xaxp = c(0,50,10)))
```



